臺灣臺南地方法院刑事判決　　　　　　　94年度簡上字第42號
上　訴　人
即　被　告　丙○○
右列上訴人因被告傷害等案件，不服中華民國93年12月31日本院
簡易庭93年度簡字第2535號第一審判決（聲請案號：93年度偵字
第9761號），提起上訴，本院管轄之第二審合議庭判決如左：
    主  文
上訴駁回。
    事  實
一、丙○○與乙○○本不相識，丙○○於民國93年4月15日上午
    10 時許，在臺南縣永康市○○○路「天后宮」辦公室公眾
    得出入之場所內，因懷疑乙○○曾於日前以電話騷擾友人黃
    國隆，而與乙○○發生口角，詎其竟基於公然侮辱人之犯意
    ，以台語「瘋女人」辱罵乙○○，並徒手將乙○○所有、置
    於桌上之磁碗、青菜及豆干等物撥至地上，因而毀損，足生
    損害於乙○○；丙○○復基於傷害之故意，分別以徒手及持
    「天后宮」所有之塑膠圓凳椅一張毆打乙○○之腹部及頭部
    ，致乙○○受有頭部外傷（頭皮腫3乘2公分）、顏面挫傷1
    乘1公分、前胸擦傷5乘1公分、右上腹擦傷7乘1公分、右前
    臂擦傷3乘1公分、口內黏膜血腫2乘1．5公分、左耳擦傷0、
    5乘0．5公分之傷害。嗣經警接獲報案趕至現場而查獲上情
    。
二、案經乙○○訴由臺南縣警察局永康分局報請臺灣臺南地方法
    院檢察署檢察官偵查後聲請簡易判決處刑。
    理  由
一、訊據被告丙○○固不否認於右開時地與告訴人乙○○同處、
    告訴人所購買、置於桌上之鍋內青菜、豆干及磁碗均因己落
    於地上而破損，天后宮內之塑膠圓凳椅是因毆打而破損等事
    實，惟矢口否認公然侮辱、傷害及毀損之犯行，辯稱：不認
    識告訴人，不可能以台語「瘋女人」辱罵告訴人、未出手毆
    打告訴人，鍋內青菜、豆干及磁碗是因自己遭黃志宏以圓凳
    椅毆打，為閃躲黃志宏之毆打而蹲在桌邊，不小心碰到桌子
    而滑落云云。
二、經本院查：
(一)、查告訴人與被告二人並不認識，被告因懷疑告訴人曾於日前
    打電話騷擾友人黃國隆，而於前述時間，在公眾得出入之「
    天后宮」辦公室內，與告訴人發生口角，進而以台語「瘋女
    人」辱罵告訴人、徒手及持塑膠圓凳椅毆打告訴人，進而將
    告訴人所有、置於桌上之磁碗、青菜及豆干等物撥至地上等
    情，業據證人即告訴人於本院審理時，具結證稱綦詳（參見
    本院94年5月16日審理筆錄），核與證人葉芳岑於檢察官偵
    查時及本院簡易程序中具結證稱：被告怒氣沖沖入門後，以
    台語「瘋女人」辱罵告訴人，掃落桌上物品及持圓凳椅毆打
    告訴人之情相符（參見檢察官偵查卷第7、8頁，本院93年度
    簡字第2535號卷第21、22、42、43頁）。
(二)、參酌被告於警詢時自承案發當日至「天后宮」辦公室內詢問
    ，何人於93年4月14日晚上11時45分許打電話至黃國隆住處
    時，與告訴人發生爭執，遭告訴人毆打，也用手毆打告訴人
    腹部一下（參見警卷第2、3頁）及於本院簡易庭審理時供述
    案發當日，因告訴人誤認其與黃國隆同居，而對其毆打等情
    節，核與證人即告訴人乙○○強調二人並不認識之情節相符
    ，足認原本不認識之被告、告訴人二人間，確於案發當日因
    共同友人黃國隆而生閒隙，應可認定。再揆諸證人葉芳岑與
    被告並不相識，並無任何利害關係，不可能出於誣陷，所為
    證述應係出於真實而可採信。參酌被告確有因特定事件對本
    不認識之告訴人生有嫌隙，且告訴人指訴之情節亦與現場目
    擊之證人證詞互核相符，並有告訴人驗傷診斷書一紙、及豆
    干、青菜及磁碗摔落地面而呈凌亂現場照片一紙（見警卷第
    10頁、11頁）附卷可資佐證。被告空言否認，顯係卸責之詞
    ，不可採信。本院認為被告確有辱罵、毆打告訴人、毀損告
    訴人所有置於桌上之物，犯行已臻明確，應依法論科。
(二)、證人即臺南縣警察局永康分局鹽行派出所警員甲○○雖於本
    院審理時，證稱接獲報案後約三分鐘趕至現場，看到桌上的
    菜散落在地，被告滿臉是血、告訴人則無明顯傷痕，告訴人
    雖當場表示遭被告毆打，但未聽到告訴人陳述毆打之部位，
    告訴人僅展示雙手手腕部位紅腫處，並未看到地上有破掉的
    碗等語（參見本院94年5月16日審理筆錄）。查證人甲○○
    趕至現場，被告與告訴人之糾紛業已停止，而揆諸告訴人診
    斷證明書所載所受傷勢，除不便當場由證人甲○○檢視之前
    胸、右上腹部位傷勢達5公分以上外，其餘可當場由證人目
    測之傷勢，均僅是1公分以下之傷勢，甚至位於口內黏膜，
    如非仔細觀察，難有強烈之印象，且當時被告滿臉是血，有
    照片一紙（參見警卷第11頁下方），證人是否因此而將較多
    之注意力集中於被告身上，亦不得而知；再者，細觀現場照
    片，確有破裂之白色瓷器碎片（參見警卷第11頁上方照片）
    ，核與證人所述之情相左。綜上所述，本院認為證人甲○○
    於本院之證述，尚不足以採為對被告有利之認定，併此敘明
    。
(三)、又被告聲請傳喚如下之證人，本院認均無傳訊之必要：
、傳喚證人黃志宏，待證事實為案發當日告訴人教唆黃志宏毆
    打被告。
、聲請傳喚證人董正規、劉周坤，待證事實為告訴人曾帶人至
    被告服務之臺南縣永康地政事務所鬧事。
、聲請傳喚證人洪小斐，待證事實為證明案發當日事實。
、經核、均與與本案犯罪事實無重要關係；部分事實己
    臻明瞭無再調查之必要，爰依刑事訴訟法第163條之2，認無
    調查之必要，一併敘明。
二、核被告丙○○所為，係犯刑法第309條第1項公然侮辱罪、第
    277條第1項之傷害罪及第354條之毀損罪。原審以被告罪證
    明確，依刑事訴訟法第449條第1項前段、第454條第2項，刑
    法第309條第1項、第277條第1項、第354條、第41條第1項前
    段、第51條第6款，罰金罰鍰提高標準條例第1條前段、第2
    條之規定，逕以簡易判決各量處被告拘役10日、30日及10日
    ，並定應執行拘役45日，且諭知易科罰金之折算標準。本院
    經核其認事用法，均無不當，量刑亦稱妥適。上訴意旨，指
    摘原審認事用法錯誤，均無理由，應予駁回。
據上論斷，應依刑事訴訟法第455條之1第1項、第3項、第368條
，判決如主文。
本案經檢察官王惠芬偵查後聲請簡易判決處刑；檢察官羅瑞昌到
庭執行職務。
中　　華　　民　　國　　94　　年　　5 　　月　　30　　日
　　　　　　　　　刑事第二庭    法　官　洪士傑
以上正本證明與原本無異。
如不服本判決，應於判決送達後10日內，向本院提出上訴狀（應
附繕本）。
　　　　　　　　　　　　　　　　書記官　李佩珊
中　　華　　民　　國　　94　　年　　6 　　月　　2 　　日
